nl: Kleding en accessoires > Kleding > Baby- en kinderkleding > Baby- & kinderbovenkleding: Jongensondergoed; Meisjesondergoed; Peuterondergoed
sk-SK: Oblečenie a doplnky > Oblečenie > Oblečenie pre bábätká a deti > Spodná bielizeň pre bábätká a deti: Chlapčenská spodná bielizeň; Dievčenská spodná bielizeň; Dojčenská spodná bielizeň
ro-RO: Îmbrăcăminte și accesorii > Îmbrăcăminte > Îmbrăcăminte pentru bebeluși și copii > Lenjerie de corp pentru bebeluși și copii: Lenjerie de corp pentru băieți; Lenjerie de corp pentru fete; Lenjerie de corp pentru copii mici
hu: Ruházat és kiegészítők > Ruházat > Baba- és gyermekruházat > Baba- és gyermekalsónemű: Fiú-fehérnemű; Lány-fehérnemű; Csecsemő-fehérneműk
cs: Oblečení a doplňky > Oblečení > Oblečení pro miminka a děti > Dětské a kojenecké spodní prádlo: Chlapecké spodní prádlo; Dívčí spodní prádlo; Prádlo pro batolata
fr: Vêtements et accessoires > Vêtements > Vêtements pour bébés et enfants > Sous-vêtement pour bébés et enfants: Sous-vêtements pour garçons; Sous-vêtements pour filles; Sous-vêtements pour tout-petits
ru: Одежда, обувь и аксессуары > Одежда > Детская одежда > Детское нижнее белье: Нижнее белье для мальчиков; Нижнее белье для девочек; Детское нижнее белье
zh-CN: 服饰与配饰 > 服装 > 婴儿及儿童服饰 > 婴儿及儿童内衣裤: 男童内裤; 女童内衣裤; 幼儿内衣裤
fi: Vaatteet ja asusteet > Vaatteet > Vauvojen ja lasten vaatteet > Vauvojen ja lasten alusvaatteet: Poikien alusvaatteet; Tyttöjen alusvaatteet; Leikki-ikäisten alusvaatteet
nb: Klær og tilbehør > Klesplagg > Baby- og barneklær > Undertøy til baby og barn: Undertøy for gutter; Undertøy for jenter; Undertøy for småbarn
zh-TW: 服飾與配件 > 衣著 > 嬰兒與兒童服裝 > 嬰兒與兒童內衣褲: 男童內衣褲; 女童內衣褲; 幼兒內衣褲
ko: 의류/액세서리 > 의류 > 유아동복 > 유아 및 아동 속옷: 남아 속옷; 여아 속옷; 유아 속옷
de: Bekleidung & Accessoires > Bekleidung > Baby- & Kinderbekleidung > Unterwäsche für Babys & Kinder: Unterwäsche für Jungen; Unterwäsche für Mädchen; Kleinkindunterwäsche
ja: ファッション・アクセサリー > 衣料品 > ベビー＆子供服 > ベビー＆キッズ用アウター: 男の子用下着; 女の子用下着; 幼児用下着
sv: Kläder och accessoarer > Klädsel > Baby- och barnkläder > Underkläder för baby och barn: Underkläder för pojkar; Underkläder för flickor; Småbarnsunderkläder
vi: Quần áo & Phụ kiện > Quấn áo > Quần áo trẻ sơ sinh và trẻ em > Đồ lót cho trẻ sơ sinh và trẻ em: Đồ lót bé trai; Đồ lót bé gái; Quần lót trẻ em
it: Abbigliamento e accessori > Abbigliamento > Abbigliamento per neonati e bambini > Biancheria intima per neonati e bambini: Intimo per bambini; Intimo per bambine; Biancheria intima per bambini
th: เสื้อผ้าและเครื่องประดับ > เสื้อผ้า > เสื้อผ้าเด็กและทารก > ชุดชั้นในสำหรับทารกและเด็ก: กางเกงชั้นในบุรุษ; กางเกงชั้นในเด็กผู้หญิง; ชุดชั้นในเด็กเล็ก
hr-HR: Odjeća i modni dodaci > Odjeća > Odjeća za bebe i djecu > Donje rublje za bebe i djecu: Donje rublje za dječake; Donje rublje za djevojčice; Donje rublje za malu djecu
tr: Kıyafet ve Aksesuarlar > Giyim Eşyaları > Bebek ve Çocuk Giyim > Bebek ve Çocuk İç Çamaşırları: Erkek Çocuk İç Çamaşırları; Kız Çocuk İç Çamaşırları; Küçük Çocuk İç Çamaşırları
bg-BG: Облекло и аксесоари > Облекло > Дрехи за бебета и деца > Бельо за бебета и деца: Бельо за момчета; Бельо за момичета; Бельо за малки деца
el: Ένδυση και αξεσουάρ > Ενδύματα > Βρεφικά & Παιδικά Ρούχα > Βρεφικά & παιδικά εσώρουχα: Εσώρουχα για αγόρια; Εσώρουχα για κορίτσια; Εσώρουχα νηπίων
da: Tøj og tilbehør > Tøj > Tøj til babyer og børn > Undertøj til babyer og børn: Drengeundertøj; Pigeundertøj; Undertøj til småbørn
pt-PT: Acessórios e vestuário > Vestuário > Roupa para bebé e criança > Roupa interior para bebé e criança: Roupa interior de menino; Roupa interior de menina; Roupa interior para criança pequena
sl-SI: Oblačila in dodatki > Oblačila > Oblačila za dojenčke in otroke > Spodnje perilo za dojenčke in otroke: Fantovsko spodnje perilo; Dekliško spodnje perilo; Spodnje perilo za malčke
es: Ropa y accesorios > Prendas de vestir > Ropa para bebés y niños > Ropa interior para bebés y niños: Ropa interior para chicos; Ropa interior para chicas; Ropa interior para niños pequeños
lt-LT: Apranga ir aksesuarai > Drabužiai > Drabužiai kūdikiams ir vaikams > Apatiniai drabužiai kūdikiams ir vaikams: Apatiniai berniukams; Apatiniai mergaitėms; Apatiniai mažiems vaikams
pt-BR: Vestuário e acessórios > Roupas > Roupas para bebês e crianças > Roupas íntimas para bebês e crianças: Roupas íntimas para meninos; Roupas íntimas para meninas; Roupas íntimas infantis
en: Apparel & Accessories > Clothing > Baby & Children's Clothing > Baby & Children's Underwear: Boys' Underwear; Girls' Underwear; Toddler Underwear
pl: Ubrania i akcesoria > Odzież > Odzież dla niemowląt i dzieci > Bielizna dla niemowląt i dzieci: Bielizna chłopięca; Bielizna dziewczęca; Bielizna dziecięca